【裁判字號】    89,易,1544
【裁判日期】    890608
【裁判案由】    竊盜
【裁判全文】
臺灣板橋地方法院刑事判決                        八十九年度易字第一五四四號
    公  訴  人  臺灣板橋地方法院檢察署檢察官
    被      告  乙○○
右列被告因竊盜案件，經檢察官提起公訴〔八十九年度偵字第七一一四號〕，本院判
決如左：
    主  文
乙○○竊盜，累犯，處拘役肆拾日。
    事  實
一、乙○○於民國〔下同〕八十二年間，因偽造有價證券案，經本院判處有期徒刑
    年陸月，確定後入監服刑，迄八十四年六月十四日因縮短刑期假釋出監〔指揮書
    執行完畢日期為八十六年四月四日〕，假釋期滿未經撤銷假釋，未執行之刑以已
    執行論，詎乙○○猶未悔悟，於八十九年四月三日下午二時二十分許，騎乘機車
    途經臺北縣新莊市○○○路七三之二七號前時，見甲○○所駕駛、牌照號碼ＱＫ
    －０九一號大貨車停放上址裝卸貨物，且車門未上鎖、車窗玻璃半開，竟意圖為
    自己不法之所有，打開右側車門竊取甲○○放置其內之皮包壹只〔價值約新台幣
    柒仟元〕，得手後即為甲○○發覺，乙○○即將竊得之皮包丟棄現場，急欲騎乘
    機車逃逸，惟仍為甲○○逮捕並報警查獲。
二、案經臺北縣警察局新莊分局報告臺灣板橋地方法院檢察署檢察官偵查起訴。
    理  由
一、訊據被告乙○○，供稱：「我沒有拿被害人的皮包，是到警察局時被害人才拿出
    來的，如果我有拿的話，應該是人贓俱獲。」〔參見本院卷第三九頁、第六頁反
    面同旨〕、「〔警訊筆錄〕是警察邊問，邊寫的」、「我是事後才覺得我沒有拿
    皮包，但我想已做好警訊筆錄了，所以我想到法院才說，皮包不可能有七千元。
    」、「我只有打開車門，根本尚未拿到東西。」〔參見本院卷第四０頁〕、「我
    只有開車門，被害人說之前有被偷錢，才認為是我做的。」、「我根本沒有拿他
    的皮包，我只開車門他就抓我了。」、「我已找到工作，在鋼鐵公司上班希望判
    判〔決〕給我趕快去執行。」〔參見本院卷第四一頁〕、「我感到很後悔，請從
    輕判刑。」〔參見本院卷第四二頁〕、「我只有打開車門就被抓了，尚未偷，我
    也沒有看到皮包」、「我還沒有進入，我手也沒有碰到皮包」〔參見本院卷第二
    二頁〕、「我是從乘客的門上去的，被害人皮包應該放在駕駛座那邊」、「〔警
    訊筆錄〕我沒有注意內容，我被問完時，警察說我偷皮包，我才知這樣寫」、「
    我只有開他〔甲○○〕車門，我就被他抓了，皮包是被害人自己拿到警察局去的
    ，我根本沒有偷」〔參見本院卷第二三頁〕等。查：
    〔一〕右揭事實，業據被害人甲○○於警訊及偵訊時指述歷歷〔參見偵卷第七頁
          正、反面、第八頁正面、第三四頁反面〕，核與被告於警訊時供述情節〔
          參見偵卷第五頁正、反面、第六頁正面〕，互核相符，被告之警訊筆錄，
          確係承辦員警邊問邊寫，業據被告供明「〔警訊筆錄〕是警察邊問，邊寫
          的」〔參見本院卷第四０頁〕，被告警訊筆錄之錄音帶，經當庭勘驗，被
          告確自白如偵卷第五頁等所示之內容，有本院審判筆錄足佐〔參見本院卷
          第四０頁〕，復有贓物認領保管單壹紙足參〔附偵卷第十頁〕。
    〔二〕查被害人於偵訊時述稱：「..我看到車子下有人影，而車子中間側門是開
          在駕駛座那邊，那個人是在車子中間車門的另一方向，將車門打開『將皮
          包拿走，對方要騎機車時，被我抓到衣服，『被我發現時』，他將皮包丟
          了，就騎機車走了，我是從前頭走過去，之後被我抓到，我報警..」〔參
          見偵卷第三四頁反面〕，與被告於警訊時供稱：「我是趁被害人在卸貨不
          注意時才侵入車內竊取被害人所有之皮包，『得手後』就為警當場查獲。
          ..」、「我因缺錢用，所以才會想竊取別人財物來花用」〔參見偵卷第五
          頁反面〕等情相符，堪認告訴人所述竊嫌即係被告，且被告業已竊盜事實
          欄所示皮包『得手』，所辯「我沒有拿被害人的皮包」等情，未便遽信。
    〔三〕關於被告辯稱「〔警訊筆錄〕我沒有注意內容，我被問完時，警察說我偷
          皮包，我才知這樣寫」一節。本院於審理期日，當庭播放被告之警訊筆錄
          之錄音帶，舉凡「上載」：「我是趁被害人在卸貨不注意時才侵入車內竊
          取被害人所有之皮包，『得手後』就為警當場查獲。..」、「我因缺錢用
          ，所以才會想竊取別人財物來花用」等〔參見偵卷第五頁反面〕，均係被
          告「自己」之陳述，有本院審判筆錄足參〔參見本院卷第四０頁〕，質諸
          被告對勘驗結果有何意見，被告亦直陳：「〔警訊筆錄〕是警察邊問邊寫
          的」〔參見本院卷第四０頁〕，據此，堪認警訊筆錄所載上情，確係被告
          自由意志所為之「自白」，被告執前情置辯，不足採信。
    〔四〕本件事證明確，被告之右開犯行，堪予認定。
二、核被告所為，係犯刑法第三百二十條第一項之竊盜罪。被告於八十二年間，因偽
    造有價證券案，經本院判處有期徒刑年陸月，確定後入監服刑，迄八十四年六
    月十四日因縮短刑期假釋出監〔指揮書執行完畢日期為八十六年四月四日〕，假
    釋期滿未經撤銷假釋，有臺灣高等法院全國前案紀錄表足佐，未執行之刑以已執
    行論，五年之內，再犯有期徒刑以上之本罪，為累犯，依法加重其刑。爰審酌被
    告竊得之皮包價值約新台幣柒仟元，有贓物認領保管單載明上情足稽〔參見偵卷
    第十頁〕及被告犯罪之動機、目的、手段暨犯罪後態度等一切情狀，量處如主文
    所示之刑。
據上論斷，應依刑事訴訟法第二百九十九條第一項前段，刑法第三百二十條第一項、
第四十七條，罰金罰鍰提高標準條例第一條前段，判決如主文。
本案經檢察官黃明絹到庭執行職務。
中      華      民      國      八十九      年    六      月     八     日
                                      臺灣板橋地方法院刑事第五庭
                                          法  官  陳  福  來
右正本證明與原本無異
如不服本判決應於送達後十日內向本院提出上訴狀
                                          書記官  陳  春  銘
中      華      民      國      八十九      年    六      月    二十    日
附錄本案論罪科刑法條全文：
刑法第三百二十條：
意圖為自己或第三人不法之所有，而竊取他人之動產者，為竊盜罪，處五年以下有期
徒刑、拘役或五百元以下罰金。
意圖為自己或第三人不法利益，而竊佔他人之不動產者，依前項之規定處斷。
前二項之未遂犯罰之。


司法院資訊處製作；財團法人民間司法改革基金會備份。
